---
title: "Simulatordaten für einen Controller für LLCM WiP"
author: "Manfred Brill"
output:
  html_document:
    toc: yes
    df_print: paged
---

```{r setup, include=FALSE}
knitr::opts_chunk$set(echo = TRUE)
library(knitr)
library(kableExtra)

suppressPackageStartupMessages(library(dplyr))
library(tidyverse)
library(zoo)
library(ggpubr)

library(RColorBrewer)
myPalette <- brewer.pal(8, "Set2")

# Ausgabe von double-Werte mit  zwei Stellen hinter dem Komma
options(digits=3)
```

# Der Datensatz
Der Datensatz wurde mit der Anwendung *LocomotionVIUSimulator* 
aus dem Repo *VRKompakt* erstellt. Dieses R-Projekt liegt ebenfalls in diesem Repo.


```{r daten, message=FALSE, echo=TRUE}
llcmwip <- read_delim("data/llcmwip.csv", 
                         delim = ";", 
                         escape_double = FALSE,
                         show_col_types = FALSE,
                         col_names = TRUE, 
                         locale = locale(decimal_mark = ","), 
                         trim_ws = TRUE)

```

In der folgenden Tabelle finden wir die ersten 6 Zeilen
des Datensatzes. Insgesamt liegen 3987 Zeilen vor.

```{r datentab, message=FALSE, echo=FALSE}
kable(head(llcmwip), align="l",
      caption="Tabelle 1: Die ersten Werte im Datensatz LLCMWiP") %>%
      kable_styling(bootstrap_options = c("striped", "condensed"), 
                full_width = T, 
                position = "center")
```
# Vertikale Position
Wir erzeugen eine grafische Darstellung der vertikalen Positionen, um die Bewegungen zu visualisieren.

```{r positions, message=FALSE, echo=TRUE}
ggplot(llcmwip) + 
  geom_line(mapping=aes(x = Zeit, 
                         y = Position)) +
  labs(
         title="Vertikale Position eines Controllers im Simulator",
         x = "Zeit in Sekunden",
         y = "Vertikale Position in Metern"
  ) 

ggsave(filename="wipPosiion.png",
       plot=last_plot(), 
       device="png",
       path="images/", 
       width=16, 
       height=9, 
       units="cm")
```


# Signalgeschwindigkeit
Wir erzeugen eine grafische Darstellung der Signalgeschwindigkeit.

```{r velicites, message=FALSE, echo=TRUE}
ggplot(llcmwip) + 
  geom_line(mapping=aes(x = Zeit, 
                         y = Signalgeschwindigkeit)) +
  labs(
         title="Signalgeschwindigkeit mit finiten Differenzen",
         x = "Zeit in Sekunden",
         y = "Signalgeschwindigkeit in m/s"
  ) 

ggsave(filename="wipSignalVelocities.png",
       plot=last_plot(), 
       device="png",
       path="images/", 
       width=16, 
       height=9, 
       units="cm")
```

# Moving Average für die Geschwindigkeiten
Wir verwnden die Funktion *rollmean* im Package *zoo*
in einer Pipeline. die Variable k legt fest,
wie viele Werte wir verwenden für den 
Moving Average.

```{r movingaverage, message=FALSE, echo=TRUE}
k <-815
llcmwip <- llcmwip %>%
  mutate(smoothedvelocity = rollmean(Signalgeschwindigkeit, k=k, fill = NA))

ggplot(llcmwip) + 
  geom_line(mapping=aes(x = Zeit, 
                         y = smoothedvelocity)) +
  labs(
         title="Signalgeschwindigkeit mit finiten Differenzen",
         x = "Zeit in Sekunden",
         y = "Signalgeschwindigkeit (Moving Average)"
  ) 
```
# Loess-Smoother aus ggplot2

```{r loess, message=FALSE, echo=TRUE}
span <- 0.3

ggplot(llcmwip, aes(Zeit, Signalgeschwindigkeit)) + 
  geom_smooth(method='loess', 
              se = FALSE,
              span=span) +
  labs(
         title="Geglättete Signalgeschwindigkeit mit finiten Differenzen",
         x = "Zeit in Sekunden",
         y = "Signalgeschwindigkeit (Loess Smoother)"
  ) 

ggsave(filename="wiploess.png",
       plot=last_plot(), 
       device="png",
       path="images/", 
       width=16, 
       height=9, 
       units="cm")
```

Das Bild wurde mit einem Loess-Smoother aus ggplot2
erstellt. Dabei wurde der Parameter *span*
auf `r span`gesetzt!

# Drei Plots als eine Abbildung
Wir erzeugen am Ende noch eine Darstellung,
bei der wir alle drei Plots, die wir ins Buch
bringen möchten als eine Abbildung arrangieren.
Dazu verwenden wir die Funktion *ggarrange*
aus dem Package *ggpubr*.

```{r arrange, message=FALSE, echo=TRUE}
posplot <- ggplot(llcmwip) + 
  geom_line(mapping=aes(x = Zeit, 
                         y = Position)) +
  labs(
         x = "",
         y = "")




velplot <- ggplot(llcmwip) + 
  geom_line(mapping=aes(x = Zeit, 
                        y = Signalgeschwindigkeit)) +
  labs(
         x = "",
         y = "")

loessplot <- ggplot(llcmwip, aes(Zeit, Signalgeschwindigkeit)) + 
  geom_smooth(method='loess', 
              se = FALSE,
              span=span) +
  labs(
         x = "Zeit in Sekunden",
         y = ""
  ) 

  ggarrange(posplot, velplot, loessplot,
          common.legend = TRUE,
          heights=c(4,5,5),
          ncol = 1, nrow = 3)

ggsave(filename="wipall.png",
       plot=last_plot(), 
       device="png",
       path="images/", 
       width=16, 
       height=9, 
       units="cm")
```

