---
title: "Simulatordaten für einen Controller für SimpleBoots"
author: "Manfred Brill"
output:
  html_document:
    toc: yes
    df_print: paged
---

```{r setup, include=FALSE}
knitr::opts_chunk$set(echo = TRUE)
library(knitr)
library(kableExtra)

suppressPackageStartupMessages(library(dplyr))
library(tidyverse)
library(zoo)
library(ggpubr)

library(RColorBrewer)
myPalette <- brewer.pal(8, "Set2")

# Ausgabe von double-Werte mit  zwei Stellen hinter dem Komma
options(digits=3)
```

# Der Datensatz
Der Datensatz wurde mit der Anwendung *LocomotionVIUSimulator* in der Szene *HallwaySimpleBoots*
aus dem Repo *VRKompakt* erstellt. Dieses R-Projekt liegt ebenfalls in diesem Repo.


```{r daten, message=FALSE, echo=TRUE}
boots <- read_delim("data/Simpleboots.csv", 
                         delim = ";", 
                         escape_double = FALSE,
                         show_col_types = FALSE,
                         col_names = TRUE, 
                         locale = locale(decimal_mark = ","), 
                         trim_ws = TRUE)

```

In der folgenden Tabelle finden wir die ersten 6 Zeilen
des Datensatzes. Insgesamt liegen 1466 Zeilen vor.
Vor dem ersten öffnen wurden alle Zeilen, in denen keine Beschleunigung stattfand bis auf eine gelöscht,
damit die Darstellung leichter wird.

```{r datentab, message=FALSE, echo=FALSE}
kable(head(boots, 12), align="l",
      caption="Tabelle 1: Die ersten Werte im Datensatz Simpleboots") %>%
      kable_styling(bootstrap_options = c("striped", "condensed"), 
                full_width = T, 
                position = "center")
```
# Positionen im Arbeitsbereich und in der virtuellen Welt
Wir erzeugen eine grafische Darstellung, in der man die Positionen im Arbeitsbereich und in der virtuellen Welt
sieht.

```{r positions, message=FALSE, echo=TRUE}
ggplot(boots) + 
  geom_line(mapping=aes(x = Kopf.x, y = Kopf.z),
             color = "green", linewidth=5) +
  geom_point(mapping=aes(x = Real.x, y = Real.z),
              color="red", size=2) +
  scale_x_continuous(limits=c(-0.01, 0.01)) +
  scale_y_continuous(limits=c(0.0, 20.0)) +
  labs(
         title="Reale und virtuelle Positionen",
         subtitle="Rot: Position im Arbeitsbereich, Grün: Virtuelle Positionen",
         x = "x",
         y = "z"
  ) +
  theme(axis.ticks.x = element_blank(),
        axis.text = element_blank()) +
  coord_flip()

ggsave(filename="bootsPositions.png",
       plot=last_plot(), 
       device="png",
       path="images/", 
       width=16, 
       height=9, 
       units="cm")
```

Zusätzlich erzeugen wir noch zwei weitere Darstellungen, in denen jeweils immer nur eines der Signale
enthalten sind.

```{r positions1, message=FALSE, echo=TRUE}
ggplot(boots) + 
  geom_point(mapping=aes(x = Kopf.x, y = Kopf.z),
             color = "red", size=4) +
  geom_line(mapping=aes(x = Kopf.x, y = Kopf.z),
             color = "grey", linewidth=2) +
  scale_x_continuous(limits=c(-0.01, 0.01)) +
  scale_y_continuous(limits=c(0.0, 20.0)) +
  labs(
         title="Positionen in der virtuellen Welt",
         x = "x",
         y = "z"
  ) +
  coord_flip() +
  theme(axis.ticks.y = element_blank(),
        axis.text.y = element_blank())
```
```{r positions2, message=FALSE, echo=TRUE}
ggplot(boots) +
  geom_line(mapping=aes(x = Real.x, y = Real.z),
             color = "grey", linewidth=2) +
  scale_x_continuous(limits=c(-0.01, 0.01)) +
  scale_y_continuous(limits=c(0.0, 20.0)) +
  labs(
         title="Positionen im Arbeitsbereich",
         x = "x",
         y = "z"
  ) +
  coord_flip() +
  theme(axis.ticks.y = element_blank(),
        axis.text.y = element_blank())
```


# Zwei Plots als eine Abbildung
Wir erzeugen am Ende noch eine Darstellung,
bei der wir alle drei Plots, die wir ins Buch
bringen möchten als eine Abbildung arrangieren.
Dazu verwenden wir die Funktion *ggarrange*
aus dem Package *ggpubr*.

```{r arrange, message=FALSE, echo=TRUE}
vrplot <- ggplot(boots) + 
  geom_line(mapping=aes(x = Kopf.x, y = Kopf.z),
             color = "grey", linewidth=2) +
    geom_point(mapping=aes(x = Kopf.x, y = Kopf.z),
             color = "red", size=4) +
  scale_x_continuous(limits=c(-0.01, 0.01)) +
  scale_y_continuous(limits=c(0.0, 20.0)) +
  labs(
         x = "",
         y = "z"
  ) +
  coord_flip() +
  theme(axis.ticks.y = element_blank(),
        axis.text.y = element_blank())


realplot <- ggplot(boots) +
  geom_point(mapping=aes(x = Real.x, y = Real.z),
             color = "grey", size = 2) +
  scale_x_continuous(limits=c(-0.01, 0.01)) +
  scale_y_continuous(limits=c(0.0, 20.0)) +
  labs(
             title="Positionen im Arbeitsbereich (oben) und in der virtuellen Welt (unten) mit Scaled Walking",
         x = "",
         y = ""
  ) +
  coord_flip() +
  theme(axis.ticks.y = element_blank(),
        axis.text.y = element_blank())


ggarrange(realplot, vrplot,
          common.legend = TRUE,
          heights=c(5,5),
          ncol = 1, nrow = 2)

```

